【裁判字號】    99,易,539
【裁判日期】    990831
【裁判案由】    竊盜
【裁判全文】
臺灣嘉義地方法院刑事判決               99年度易字第539號
公  訴  人  臺灣嘉義地方法院檢察署檢察官
被      告  乙○○
上列被告因竊盜案件，經檢察官提起公訴（99年度偵字第5757號
），因被告於本院審理中就被訴事實為有罪之陳述，經本院裁定
以簡式審判程序審理判決如下：
    主  文
乙○○犯竊盜罪，累犯，處拘役伍拾日，如易科罰金，以新臺幣
壹仟元折算壹日；又犯竊盜罪，累犯，處拘役伍拾伍日，如易科
罰金，以新臺幣壹仟元折算壹日。應執行拘役捌拾日，如易科罰
金，以新臺幣壹仟元折算壹日。
    犯 罪 事 實
一、乙○○前於民國98年間，分別因妨害自由、竊盜案件，經臺
    灣板橋地方法院98年度易字第326號判決判處有期徒刑4月、
    臺灣臺北地方法院98年度簡字第1496號判決判處有期徒刑3
    月確定，再經臺灣板橋地方法院98年度聲字第6214號裁定應
    執行有期徒刑6月確定，於99年4月23日縮刑期滿執行完畢出
    監。其仍不知悔改，竟意圖為自己不法之所有，分別另行起
    意於：
（一）99年7月8日凌晨1時許，在嘉義縣大埔鄉大埔村大埔149
      號前，徒手竊取甲○○停於該處之車牌號碼TG-3477號自
      用小貨車車內之廠牌PRAKTICAR相機1臺。
（二）99年7月11日凌晨某時，在嘉義縣大埔鄉大埔村自強巷12
      號前，徒手竊取丙○○停放於該處之車牌號碼SL-0872號
      自用小客車內之全民健康保險卡2張、三用電錶1臺、安培
      計1臺。
     嗣於99年7月18日上午10時25分許，乙○○於嘉義縣大埔鄉
     大埔村大埔123號前，為警臨檢時，於其身上查獲上開失竊
     之全民健康保險卡2張，再經乙○○同意搜索後，於其住處
     內查獲前揭失竊之相機及三用電錶、安培計等物，乙○○
     則於有偵查犯罪職權之機關或公務員發覺前，向處理之警
     員坦承行竊上開相機而自首接受裁判。
二、案經乙○○自首及嘉義縣警察局中埔分局報告臺灣嘉義地方
    法院檢察署檢察官偵查起訴。
    理  由
一、本件被告乙○○所犯係死刑、無期徒刑、最輕本刑為3年以
    上有期徒刑以外之罪，亦非高等法院管轄第一審案件，且被
    告於本院審理時，已就被訴事實為有罪之陳述，經告知簡式
    審判程序之旨後，被告及檢察官對於本件改依簡式審判程序
    審理均表示同意，本院依刑事訴訟法第273條之1第1項規定
    ，當庭裁定本件進行簡式審判程序，是本件依刑事訴訟法第
    273條之2規定，不受同法第159條第1項、第161條之2、第16
    1條之3、第163條之1及第164條至第170條有關證據提示、交
    互詰問及傳聞證據等相關規定之限制，合先敘明。
二、上開犯罪事實，業據被告坦承不諱（見本院卷第58頁），核
    與證人甲○○、丙○○指述情節相符（見警卷第4頁至第9頁
    ），此外，並有嘉義縣警察局中埔分局搜索扣押筆錄、扣押
    物品目錄表各1份、被害報告單及贓物認領保管單各2紙、照
    片9張附卷為憑（見警卷第11頁至第13頁、第15頁至第24頁
    ），堪認被告上開任意性自白與事實相符，應可採信。本件
    事證明確，被告犯行洵堪認定。
三、核被告所為，均係犯刑法第320條第1項之竊盜罪。被告上開
    2次竊盜犯行，犯意各別，行為互殊，應予分論併罰。被告
    前於98年間，分別因妨害自由、竊盜案件，經臺灣板橋地方
    法院98年度易字第326號判決判處有期徒刑4月、臺灣臺北地
    方法院98年度簡字第1496號判決判處有期徒刑3月確定，再
    經臺灣板橋地方法院98年度聲字第6214號裁定應執行有期徒
    刑6月確定，於99年4月23日縮刑期滿執行完畢出監等情，有
    臺灣高等法院被告前案紀錄表1份在卷可稽（見本院卷第23
    頁至第25頁），其於受徒刑之執行完畢後，5年以內故意再
    犯本件有期徒刑以上之罪，均為累犯，應依法各加重其刑。
    又被告於有偵查犯罪職權之機關或公務員發覺前，向處理之
    警員坦承行竊上開相機之情，有其警詢筆錄1份存卷可查（
    見警卷第2頁），且據證人即被害人甲○○陳稱：失竊相機
    後並未報案等語明確（見警卷第5頁），被告嗣亦接受裁判
    ，是被告此部分所為與刑法第62條前段規定自首之條件相符
    ，茲依法減輕其刑，並就此部分犯行先加後減之。爰審酌被
    告徒手竊取路邊停放車輛上物品之犯罪手段，未婚、平時與
    母親同住、曾在便利商店打工、經濟狀況貧窮之生活狀況，
    有多次竊盜前科紀錄之素行不良，所竊取物品之價值非鉅，
    且均據被害人領回，犯後坦認犯行尚有悔意等一切情狀，分
    別量處如主文所示之刑及定應執行之刑，併均諭知易科罰金
    之折算標準。
據上論斷，應依刑事訴訟法第273條之1第1項、第299條第1項前
段，刑法第320條第1項、第47條第1項、第62條前段、第41條第1
項前段、第51條第6款，刑法施行法第1條之1第1項、第2項前段
，判決如主文。
本案經檢察官林俊良到庭執行職務。
中    華    民    國    99    年    8     月    31    日
                  刑事第四庭    法  官  吳育霖
以上正本證明與原本無異。
如不服本判決應於收受判決後10日內向本院提出上訴書狀，並應
敘述具體理由；其未敘述上訴理由者，應於上訴期間屆滿後20日
內向本院補提理由書（均須按他造當事人之人數附繕本）「切勿
逕送上級法院」。告訴人或被害人如對於本判決不服者，應具備
理由請求檢察官上訴，其上訴期間之計算係以檢察官收受判決正
本之日期為準。
中    華    民    國    99    年    8     月    31    日
                                書記官  陳俊男
附錄論罪科刑法條：
中華民國刑法第321條（加重竊盜罪）
犯竊盜罪而有左列情形之一者，處6月以上、5年以下有期徒刑：
一、於夜間侵入住宅或有人居住之建築物、船艦或隱匿其內而犯
    之者。
二、毀越門扇、牆垣或其他安全設備而犯之者。
三、攜帶兇器而犯之者。
四、結夥三人以上而犯之者。
五、乘火災、水災或其他災害之際而犯之者。
六、在車站或埠頭而犯之者。
前項之未遂犯罰之。

司法院資訊處製作；財團法人民間司法改革基金會備份。
